臺灣苗栗地方法院民事簡易判決
111年度苗簡字第446號
原      告  劉玧媃  
                      指定送達地址：苗栗縣○○鎮○○里○○路0段000號
被      告  范凱鈞  
上列當事人間請求侵權行為損害賠償事件，經本院刑事庭裁定移
送前來（111年度簡附民字第44號），本院於民國111年11月17日
言詞辯論終結，判決如下：
    主  文
被告應給付原告新臺幣114,857元，及自民國111年6月9日起至清
償日止，按年息百分之5計算之利息。
原告其餘之訴駁回。
本判決得假執行。
原告其餘假執行之聲請駁回。
    事  實
一、原告起訴主張：
（一）被告於民國111年2月5日5時32分許，前往苗栗縣○○鎮○○路
      0段000號之統一超商消費時，因酗酒泥醉而與超商店員發
      生衝突，並毆打該店員，適逢原告進入購物，被告更不分
      青紅皂白，一見原告即揮拳毆打原告頭部、臉部，造成原
      告受有臉部撕裂傷、臉部挫傷併瘀腫、唇部擦挫傷，左眼
      外傷性虹彩炎及角膜上皮缺損、左眼眶底骨折及鼻骨骨折
      、左眼眼窩骨折等傷害。而被告上開傷害犯行，業經本院
      111年度苗簡字第346號刑事簡易判決明確在案。被告上開
      不法犯罪行為，致原告受有身體損害，依民法第184條第1
      項前段、第195條規定，應負賠償責任。就請求賠償之項
      目及金額分列如下：
　　⒈醫療費用：
　　　原告因受有上述傷害，先後至為恭紀念醫院（下稱為恭醫
      院）、陳晟康眼科聯合診所（下稱陳晟康診所）、新竹國
      泰綜合醫院（下稱國泰醫院）、永佳診所接受治療，支出
      新臺幣（下同）3,190元。
　　⒉工作損失：
　　　原告任職於幼青姐檳榔攤，每月薪資為35,000元，因傷請
      假10日無法工作，損失11,667元【計算式：35,000元÷30
      日×10日＝11,667元，元以下四捨五入】。
　　⒊精神慰撫金：
　　　兩造本素不相識，被告竟無端毆打原告，造成原告受有上
      開傷勢，受有精神及身體痛苦，請求精神慰撫金700,000
      元。
（二）並聲明：⑴被告應給付原告714,857元，及自起訴狀繕本送
      達翌日起至清償日止，按年息百分之5計算之利息。⑵訴訟
      費用由被告負擔。⑶願供擔保，請准宣告假執行。
二、被告未於言詞辯論期日到場，亦未提出準備書狀作何聲明或
    陳述。
    理  由
一、被告經合法通知，未於言詞辯論期日到場，核無民事訴訟法
    第386條各款所列情形，爰依原告聲請，由其一造辯論而為
    判決。
二、原告主張被告於上開時間、地點，徒手毆打其頭部、臉部，
    致其受有臉部撕裂傷、臉部挫傷併瘀腫、唇部擦挫傷，左眼
    外傷性虹彩炎及角膜上皮缺損、左眼眶底骨折及鼻骨骨折、
    左眼眼窩骨折等傷害，被告並經本院111年度苗簡字第346號
    刑事簡易判決判處傷害罪刑等情，業據其提出陳晟康診所、
    為恭醫院、國泰醫院及永佳診所診斷證明書為證(卷第55至6
    3頁)，並經本院調取上開刑事卷證核閱無訛。而被告經合法
    通知，無正當理由，未於言詞辯論期日到場爭執，亦未提出
    書狀爭執，依民事訴訟法第280條第3項準用同條第1項規定
    ，視同自認，故堪信上開主張為真實。
三、按因故意或過失，不法侵害他人之權利者，負損害賠償責任
    ；不法侵害他人之身體或健康者，對於被害人因此喪失或減
    少勞動能力或增加生活上之需要時，應負損害賠償責任；不
    法侵害他人之身體、健康、名譽、自由、信用、隱私、貞操
    ，或不法侵害其他人格法益而情節重大者，被害人雖非財產
    上之損害，亦得請求賠償相當之金額；民法第184條第1項前
    段、第193條第1項、第195條第1項前段分別定有明文。被告
    因故意不法侵害原告之身體，致原告受有傷害，原告依侵權
    行為之法律關係請求被告賠償損害，自屬有據。茲就原告請
    求賠償之項目及金額，審酌如下：
（一）醫療費用：
　　　原告主張因本件事故至陳晟康診所、為恭醫院、國泰醫院
      及永佳診所治療，支出醫療費用3,190元，業據提出陳晟
      康診所、永佳診所、國泰醫院及為恭醫院之醫療收據為證
      （卷第39至51頁），故此部分請求，自屬有據。
（二）工作損失：
　　　原告主張任職於幼青姐檳榔攤，因上開傷勢，自111年2月
      5日至15日之期間共請假10日，而其每月薪資為35,000元
      ，共損失11,667元，並提出幼青姐檳榔攤薪資證明、陳晟
      康診所111年2月8日診斷證明書及國泰醫院同年2月5日診
      斷證明書、同年1月至8月薪資表及考勤卡為證(卷第53至5
      7、77至85頁)。依原告所提前開國泰診斷證明書醫師囑言
      所載，患者宜休息3日；依陳晟康診所診斷證明書醫師囑
      言所載，患者宜在家休養1週，是其主張因傷無法工作10
      日，即屬可採。復依原告所提111年1月至8月之薪資表，
      本件事故發生時之2月薪資載有應扣金額14,400元（12天×
      1,200元），可知其每日薪資為1,200元；依此計算，原告
      得請求不能工作之損失為12,000元【計算式：1,200元×10
      日＝12,000元】，是其請求11,667元，應予准許。
（三）精神慰撫金：
　　　按精神慰撫金之多寡，應斟酌雙方之身分、地位、資力與
      加害之程度及其他各種情形核定相當之數額。其金額是否
      相當，自應依實際加害情形與被害人所受之痛苦及雙方之
      身分、地位、經濟狀況等關係決定之（最高法院85年度台
      上字第460號判決意旨參照）。原告因本件事故受有前述
      傷害，堪認身心均受有相當痛苦。原告為君毅高職畢業，
      108至110年均無所得，名下有汽車3台；被告108至110年
      所得分別為111,694元、72,967元、4,226元，名下無財產
      等情，為原告自陳在卷，並有本院依職權調取兩造108至1
      10年度稅務電子閘門財產所得調件明細表等件附卷足憑（
      卷第31頁、證物袋）。本院審酌兩造身分地位、經濟狀況
      ，及被告無故毆打原告，原告無端遭暴力攻擊而受有相當
      驚嚇等一切情狀，認原告請求精神慰撫金應以100,000元
      為適當，逾此金額，尚屬過高，不應准許。
四、綜上所述，原告依侵權行為之法律關係，請求被告給付114,
    857元【計算式：醫療費用3,190元＋工作損失11,667元＋精神
    慰撫金100,000元＝114,857元】，及自起訴狀繕本送達之翌
    日即111年6月9日（附民卷第57頁）起至清償日止，按年息
    百分之5計算之利息，為有理由，應予准許。逾此部分之請
    求，即無理由，應予駁回。
五、本件係依民事訴訟法第427條第2項第12款規定適用簡易程序
    所為被告敗訴之判決，依同法第389條第1項第3款規定，本
    院應依職權宣告假執行。原告雖陳明願供擔保請准宣告假執
    行，僅係促使法院職權之發動，本院自毋庸就此另為准駁之
    諭知。至原告敗訴部分，其假執行之聲請，已失所附麗，應
    予駁回，附此敘明。
六、本件係經刑事庭裁定移送民事庭審理之刑事附帶民事訴訟，
    依刑事訴訟法第504條第2項規定，免納裁判費，本件亦無其
    他訴訟費用支出，故無庸諭知訴訟費用之負擔。
中　　華　　民　　國　　111 　年　　11　　月　　30　　日
                  苗栗簡易庭  法　官　黃怡玲
以上正本係照原本作成。
如對本判決上訴，須於判決送達後20日內向本院提出上訴狀（須
附繕本）。如委任律師提起上訴者，應一併繳納上訴審裁判費。
中　　華　　民　　國　　111 　年　　11　　月　　30　　日
　　　　　　　　　            書記官  陳映綺